【裁判字號】    95,易緝,98
【裁判日期】    951128
【裁判案由】    竊盜等
【裁判全文】
臺灣板橋地方法院刑事判決              95年度易緝字第98號
公  訴  人  臺灣板橋地方法院檢察署檢察官
被      告  甲○○
上列被告因竊盜等案件，經檢察官提起公訴（九十四年度偵字第
一九六四七、一四０七七、一二八五０號），本院判決如下：
    主  文
甲○○竊盜，累犯，處有期徒刑參月，如易科罰金，以（銀元）
參佰元折算壹日。
其餘被訴傷害部分不受理。
    事  實
一、甲○○曾因強盜等案件，經本院以八十五年度少訴字第一三
    三號刑事判決分別判處有期徒刑四年、六月，應執行有期徒
    刑四年四月確定，嗣於九十二年五月二十五日因縮短刑期執
    行完畢出監。詎其仍不知悔改，竟基於意圖為自己不法之所
    有，於九十四年八月八日上午八時三十分許，在臺北縣三重
    市○○○街一八四號前，見林小紋所有之車號Ｎ六二－六一
    九號重型機車鑰匙並未取下，趁無人注意之際，以該鑰匙竊
    取該機車，供己代步使用；嗣於同年月十九日上午七時四十
    五分許，其騎乘上開機車行經臺北縣三重市○○○路與中寮
    街口，為警查獲，並起出該機車及鑰匙，始查知上情。
二、案經臺北縣政府警察局三重分局報告臺灣板橋地方法院檢察
    署檢察官偵查起訴。
    理  由
壹、有罪部分：
一、程序方面有關證據能力部分：按被告以外之人於審判外之言
    詞或書面陳述，除法律有規定者外，不得作為證據；被告以
    外之人於偵查中向檢察官所為之陳述，除顯有不可信之情況
    者外，得為證據，刑事訴訟法第一百五十九條第一項、第一
    百五十九條之一第二項分別定有明文。而所謂「顯有不可信
    」、「較可信之特別情況」、「適當」，係指陳述是否出於
    供述者之真意、有無違法取供情事之信用性而言，故應就偵
    查或調查筆錄製作之原因、過程及其功能等項加以綜合觀察
    ，據以判斷該傳聞證據是否「有顯有不可信」或「有較可信
    之特別情況」，倘可據以認定其任意性暨信用性俱無疑慮者
    ，即可例外賦予「證據能力」，而為法院審判時之適格證據
    資料；是「證據能力」，實乃指得作為認定被告犯罪證據之
    資格，此與其內容究否足以證明被告犯罪之「證明力」不同
    ，不容混為一談。又按被告以外之人於審判外之陳述，雖不
    符同法第一百五十九條之一至第一百五十九條之四之規定，
    而經當事人於審判程序同意作為證據，法院審酌該言詞陳述
    或書面陳述作成時之情況，認為適當者，亦得為證據；當事
    人、代理人或辯護人於法院調查證據時，知有第一百五十九
    條第一項不得為證據之情形，而未於言詞辯論終結前聲明異
    議者，視為有前項之同意，刑事訴訟法第一百五十九條之五
    亦定有明文。是以，證人即被害人林小紋於接受司法警察詢
    問時所為之言詞陳述，雖屬傳聞證據，但被告甲○○於本院
    準備程序中同意引為證據方法，且迄於言詞辯論終結前並未
    聲明異議，經審酌上開證據作成之情狀為適當，應依刑事訴
    訟法第一百五十九條之五第二項之規定，認有證據能力，合
    先敘明。
二、上開事實，業據被告甲○○迭於警詢時及本院審理時坦承不
    諱，核與證人即被害人林小紋（起訴書誤載為李小紋，茲予
    更正）於警詢指訴之情節相符，並有贓物認領保管單、臺北
    縣政府警察局車輛失竊電腦輸入單、臺北縣政府警察局車輛
    尋獲電腦輸入單、車輛車牌失竊作業－查獲車輛認可資料、
    車輛竊盜、車牌失竊資料個別查詢報表－查詢車輛認可資料
    各乙紙（詳見九十四年度偵字第一四０七七號偵查卷第十六
    至二十頁）在卷可稽。是被告甲○○之自白核與事實相符，
    堪以採信。故本件事證已臻明確，被告甲○○犯行堪以認定
    ，應予依法論科。
三、論罪科刑部分：
(一)、法律修正後之適用：於被告甲○○行為後，刑法施行法已於
    九十五年六月十四日增訂該法第一條之一規定，並自九十五
    年七月一日施行，其將刑法分則所定罰金之貨幣單位均改為
    新臺幣，並分別提高為三倍或三十倍；另刑法第三十三條第
    五款關於罰金刑之規定、第四十七條關於累犯之規定、第四
    十一條第一項關於易科罰金折算標準之規定，均已於九十四
    年二月二日修正公布，並同自九十五年七月一日施行。按同
    於九十五年七月一日修正施行之刑法第二條規定，乃係關於
    新舊法比較適用之準據法，其本身無關行為可罰性要件之變
    更，故於九十五年七月一日前揭法律修正施行後，如有涉及
    比較新舊法之問題，即應逕依修正後刑法第二條第一項規定
    ，為「從舊從輕」之比較（參見最高法院九十五年度第八次
    刑事庭會議決議意旨）。經查：
１、刑法分則編各罪所定罰金之貨幣單位原為銀元，且依修正前
    刑法第三十三條第五款規定，罰金刑為一銀元以上，而有關
    罰金倍數之調整及銀元與新臺幣之折算標準，則定有「罰金
    罰鍰標準條例」及「現行法規所定貨幣單位折算新臺幣條例
    」，除罰金以一銀元折算三元新臺幣外，並將七十二年六月
    二十六日以前修正之刑法部分條文罰金數額提高二至十倍，
    其後修正者則不再提高倍數；嗣修正後刑法第三十三條第五
    款則將罰金刑提高為新臺幣一千元以上，並以百元計算之，
    且因刑法第三十三條第五款所定罰金貨幣單位既已改為新臺
    幣，刑法分則編各罪所定罰金之貨幣單位亦應配合修正為新
    臺幣，且考量刑法修正施行後，不再施用「現行法規所定貨
    幣單位折算新臺幣條例」，為使刑法分則編各罪所定罰金之
    最高數額與刑法修正前趨於一致，爰增訂刑法施行法第一條
    之一規定，將刑法分則編各罪所定罰金之貨幣單位均改為新
    臺幣，並將七十二年六月二十六日以前修正之刑法部分條文
    罰金數額提高為三十倍，其後修正者則提高為三倍。是以刑
    法分則編各罪所定罰金刑之最高數額，於上開規定修正後仍
    屬一致，並無不同；但其罰金刑之最低數額，則比修正前提
    高，從而自以修正前之規定較為有利。
２、刑法四十七條有關累犯之規定，修正前規定「受有期徒刑之
    執行完畢，或受無期徒或有期徒刑一部之執行而赦免後，五
    年以內再犯有期徒刑以上之罪者，為累犯，加重本刑至二分
    之一。」，而修正後則規定「受執刑之執行完畢，或一部之
    執行而赦免後，五年以內故意再犯有期徒刑以上之罪者，為
    累犯，加重本刑至二分之一」，比較新舊法之結果，被告之
    行為，均構成累犯，是行為時之舊法對於被告並無不利。
３、修正後刑法第四十一條第一項前段關於得易科罰金之折算標
    準，由「得以一元以上三元以下折算一日」（按：此規定配
    合修正前罰金罰鍰提高標準條例第二條【現已刪除】規定，
    就其原定數額提高為一百倍折算一日，則最高應以銀元三百
    元折算一日，經折算為新臺幣後，應以新臺幣九百元折算為
    一日），提高為「以新臺幣一千元、二千元或三千元折算一
    日」，並刪除「因身體、教育、職業、家庭之關係或其他正
    當事由，執行顯有困難」之條件。是以修正前關於易科罰金
    之折算標準金額較低，自係較為有利。
4.、綜合上述各條文修正前、後之比較，並揆諸前揭最高法院決
    議及修正後刑法第二條第一項前段、後段規定之「從舊、從
    輕」原則，自應適用被告行為時之法律，即修正前刑法及罰
    金罰鍰提高標準條例之相關規定，予以論處。
(二)、核被告甲○○所為，係犯刑法第三百二十條第一項之竊盜罪
    。又查被告甲○○曾因強盜等案件，經本院以八十五年度少
    訴字第一三三號刑事判決分別判處有期徒刑四年、六月，應
    執行有期徒刑四年四月確定，嗣於九十二年五月二十五日因
    縮短刑期執行完畢出監在案，此有臺灣高等法院被告前案紀
    錄表乙份在卷供參，是其於有期徒刑執行完畢後五年內再犯
    有期徒刑之本罪，為累犯，應依修正前刑法第四十七條之規
    定，加重其刑。爰審酌被告之素行非佳，已如前述，且其正
    值年輕力壯，卻不思循正途賺取所需，而苟且為竊盜犯行，
    對被害人所生之危害非輕，惟其犯罪之動機、目的及手段尚
    屬輕微，且該竊得財物業由被害人領回，以及其犯罪後坦承
    犯行之態度等一切情狀，量處如主文所示之刑，且依修正前
    刑法第四十一條第一項前段之規定，併予諭知易科罰金之折
    算標準。
四、至公訴意旨另認：被告甲○○於九十四年七月一日八時許，
    在臺北縣三重市○○街一五九巷八號前，見車號ＴＥ九－四
    七三號輕型機車鑰匙並未取下，即基於意圖為自己不法所有
    之犯意而竊取之，以供代步之用，嗣於同年月三十日十六時
    許，同案被告乙○○（另經檢察官於九十四年十二月二十八
    日以九十四年度偵字第一二八五０號為不起訴處分確定在案
    ）向被告甲○○借得該機車使用，並於同日二十三時三十分
    許，搭載被告甲○○行經臺北縣三重市○○路一一０巷十一
    號前，為警查獲，並在同案被告乙○○之皮包中扣得機車鑰
    匙五把，因認被告甲○○涉有刑法第三百二十條第一項之竊
    盜罪嫌云云。惟訊據被告甲○○固坦承於該時、地，由同案
    被告乙○○騎乘該機車搭載伊為警查獲之事實，惟矢口否認
    有何竊盜犯行，並辯稱：當時因丙○○打電話找伊，伊打電
    話給乙○○請他來載伊，他就騎著那台機車來；並沒有乙○○向伊借車，伊向丙○○拿鑰匙給乙○○乙事，之前這台車
    是放在丙○○龍門路家，後來乙○○牽走，伊不清楚這台車
    是誰的；渠等於等候檢察官偵訊時，因乙○○載伊回去而被
    查獲，且在乙○○身上查獲毒品，故乙○○告訴伊有關他的
    警詢內容，要求伊跟他一人扛一件等語置辯。經查：
(一)、按犯罪事實應依證據認定之，無證據不得認定其犯罪事實；
    又不能證明被告犯罪者，即應諭知無罪之判決，刑事訴訟法
    第一百五十四條第二項、第三百零一條第一項分別定有明文
    。又按刑事訴訟上證明之資料，無論其為直接或間接證據，
    均須達於通常一般之人均不致有所懷疑，而得確信其為真實
    之程度，始得據為有罪之認定，若其關於被告是否犯罪之證
    明未能達此程度，而有合理懷疑之存在，致使無從形成有罪
    之確信，根據「罪證有疑，利於被告」之證據法則，即不得
    遽為不利被告之認定；其以情況證據（即間接證據）斷罪時
    ，尤須基於該證據在直接關係上所可證明之他項情況事實，
    本乎推理作用足以確證被告有罪，方為合法，不得徒憑主觀
    上之推想，將一般經驗上有利被告之其他合理情況逕予排除
    ，最高法院七十六年臺上字第四九八六號、三十二年度上字
    六七號判例意旨可資參照。
(三)、程序方面有關證據能力部分：
１、參酌前開刑事訴訟法第一百五十九條第一項、第一百五十九
    條之一第二項、第一百五十九條之五及第一百五十八條之三
    之規定，證人即被害人吳景裕、證人即同案被告乙○○於接
    受警察詢問之言詞陳述，雖屬傳聞證據，但被告甲○○於本
    院準備程序中表示無意見，且迄於言詞辯論終結前亦未再聲
    明異議，經審酌上開證據作成之情狀認為適當，依刑事訴訟
    法第一百五十九條之五第二項，認有證據能力。
２、共同被告於審判外所為不利於其他共同被告之陳述，其證據
    能力：按刑事訴訟法於九十二年二月六日修正公布，並已於
    九十二年九月一日起施行，新舊法對於被告自白以及證人在
    審判外陳述之證據能力有不同的規定，雖然依照刑事訴訟法
    施行法第七條之三後段規定「修正刑事訴訟法施行前已依法
    定程序進行之訴訟程序，其效力不受影響」，但此係指已經
    進行的訴訟程序而言，如果是尚在審理中的案件，自然必須
    依照修正後刑事訴訟法之規定遂行訴訟程序，特別是就被告
    依照憲法第八條所規定正當法律程序所享有對於其他共同被
    告以及證人的詰問對質權，新修正刑事訴訟法乃是具體落實
    上開基本人權，自不應因為案件繫屬在修正刑事訴訟法之前
    ，而反而剝奪了被告對於共同被告以及證人的詰問對質權，
    此由大法官會議第五八二號解釋以及最高法院九十二年度台
    上字第六一一九號判決均可資參照。因此本案就共同被告之
    證據調查方法以及證人證詞之調查方法均應適用新修正之刑
    事訴訟法。就具有共犯關係之共同被告在審判外所為之陳述
    是否可以作為認定被告犯罪事實的證據，本院認為依照刑事
    訴訟法第一百五十六條第二項之規定及大法官會議第五百八
    十二號之解釋，除必須擔保其陳述（自白）具有任意性而且
    有其他補強證據之外，還必須在確保被告在審判中對於該共
    犯之詰問權後，方得採為認定被告犯罪事實的證據。因此，
    被告甲○○對於同案被告乙○○於偵訊中所為不利於己之陳
    述，對其證據能力並不爭執，且本院並未剝奪被告甲○○對
    質、詰問權，則同案被告乙○○於偵訊不利於共同被告甲○○之供述，係出於任意性，應認有證據能力，惟其證明力如
    何，仍須有其他補強證據，併審酌其他證據之後，才能夠認
    定。
(四)、本院得心證之理由：
１、查於九十四年七月一日八時許，在臺北縣三重市○○街一五
    九巷八號前，被害人吳景裕所持有（車主係吳景裕之老闆即
    楊豐銘）之車號ＴＥ九－四七三號輕型機車鑰匙並未取下，
    遭人竊取，嗣於同年月三十日二十三時三十分許，同案被告
    乙○○騎乘該機車並後載被告甲○○行經臺北縣三重市○○
    路一一０巷十一號前，為警查獲，並在同案被告乙○○之皮
    包中扣得機車鑰匙五把等情，業據被告甲○○供承在卷，核
    與同案被告乙○○之供述及被害人吳景裕之指訴情節大致相
    符，並有贓物認領保管單、臺北縣政府警察局車輛失竊電腦
    輸入單、車輛車牌失竊作業－查獲車輛認可資料行車執照、
    車輛竊盜車牌失竊資料個別查詢報表－查詢車輛認可資料各
    乙紙及機車照片二張（詳見九十四年度偵字第一二八五０號
    偵查卷第四十六、四十九、五十一、五十二、五十七、五十
    八頁）在卷可證，並有機車鑰匙五把扣案可證。是上開事實
    ，堪以認定無訛，合先敘明。
２、又查車號ＴＥ九－四七三號輕型機車係同案被告乙○○於九
    十四年七月三十日所騎乘的，並非其向被告甲○○借機車，
    由被告甲○○向證人丙○○借得後交給同案被告乙○○等情
    ，業據被告甲○○於九十四年七月三十日警詢時先供稱：於
    九十四年七月三十日晚上十一時三十分在臺北縣三重市○○
    街一一０巷十一號前，伊跟乙○○騎乘車號ＴＥ九－四七三
    號輕機車為警查獲；伊不知道何人竊取該機車，三十日乙○○打電話來找伊，後來他就騎乘該機車來載伊；他並沒有向
    伊借車，他來找伊時就騎乘該機車；乙○○在現場說該機車
    是向伊借的，但伊本身就有一臺自小客車，伊哪來機車借他
    等語（詳見上開偵查卷第十至十四頁）明確，嗣其於本院訊
    問時亦供述：並沒有乙○○向伊借車，伊向丙○○拿鑰匙給
    乙○○的事實，而係乙○○在當日早上於龍門路牽該部機車
    ，但機車原來沒有壞，乙○○牽時把鎖頭弄壞掉，他說這台
    機車是他朋友的，乙○○後來就打電話給伊，叫伊借他一千
    五百元修車，他就把錢拿走去機車行牽車，之後乙○○到網
    咖找伊，後來丙○○打電話給伊說要拿東西，那時乙○○之
    前有來過一次，機車行老闆打電話過來叫乙○○去牽車，當
    時伊接丙○○電話時，乙○○不在，伊就跟丙○○說要等乙○○牽車回來，要乙○○載伊回去等語（詳見本院九十五年
    第易字第四七號卷第一二０頁、本院卷第五十四至五十五頁
    ），是被告甲○○前後供述大致相合，且核與證人丙○○於
    本院九十五年十一月九日審理時具結證述：我沒有把車號Ｔ
    Ｅ九－四七三號輕型機車交給甲○○，且乙○○也沒有去我
    住處牽過機車，也沒有看過車號ＴＥ九－四七三號輕型機車
    ，我本身沒有機車；乙○○沒有向我借過機車，我也沒機車
    可以借他；九十四年七月三十日晚上十一點多我有在甲○○
    家樓下等他，是我叫我姐夫去抓他，我姐夫楊建軍是警察，
    因甲○○吸毒品又打我；我沒有跟我姐夫說甲○○偷車；那
    天我打電話給甲○○，他說他在網咖，他沒有機車要等乙○○來載他，我說為何還要等，二個人就吵起來，後來有等到
    甲○○，看到乙○○載甲○○過來，我跟甲○○說我要搬東
    西，他說不要，我就走了，因為我知道姐夫等會就要過來且
    我確認他身上有毒品，但我沒有看到那部機車，因為甲○○
    下車走過來，乙○○去停車；後來乙○○知道是我找我姐夫
    來抓他，我姐夫打電話問我乙○○有無偷竊習慣，我說我不
    知道，因為我跟乙○○沒有很好；據我所知，甲○○沒有偷
    機車，後來乙○○交保出來還有放話要打我；依照甲○○偵
    查筆錄是打算要把偷車責任推給我，且我跟甲○○感情後來
    就不好，我不可能幫他說話等語（詳見本院卷第四十七至五
    十二頁）之情節相符；況衡諸證人丙○○與被告甲○○雖曾
    為男女朋友關係，但渠等感情生隙而不睦，茍證人丙○○有
    迴護被告甲○○之虞者，其何需於上開審理期日時先對於案
    情證稱其不記得、忘了等語？且本案確為員警楊建軍與其他
    員警所查獲，此參酌上開被告甲○○之警詢筆錄及卷附之搜
    索扣押筆錄可證，故證人丙○○前開證述，應無迴護被告甲○○之嫌，足堪採信；復參酌被告甲○○於九十四年七月三
    十一日接受檢察官訊問時供稱：ＴＥ九－四七三號輕型機車
    是伊女朋友丙○○借伊的，她住三重市○○路七十四巷三十
    號二樓，伊是昨天下午跟她借的，昨天下午乙○○打電話要
    跟伊借機車，因伊機車Ｆ二九－一七０號在修理，乙○○叫
    伊問伊女朋友機車能不能借他，丙○○說好，乙○○約伊在
    她家樓下，丙○○下來將鑰匙交給伊，伊就交給乙○○，乙○○就騎走了，到了晚上丙○○打電話給伊說在伊家樓下等
    伊，伊打電話給乙○○叫他來載伊，因伊沒有機車，他就騎
    ＴＥ九－四七三號輕型機車來載伊，到伊家樓下，伊跟丙○○說話，沒多久警察就來了云云（詳見九十四年度偵字第一
    二八五０號偵查卷第六十八至六十九頁），可知被告甲○○
    於警詢時並未承認有將該機車及鑰匙交予同案被告乙○○，
    嗣於翌日接受檢察官訊問時始供述上情，故被告甲○○於本
    院審理時辯稱：伊於偵查中說該機車是丙○○借伊的，乙○○叫伊女朋友能不能借伊，這是乙○○教伊說的；伊當時氣
    丙○○叫她姐夫來抓伊，且本來與乙○○無關，因丙○○只
    是叫伊回去，伊叫乙○○載伊回去而被查獲，且在乙○○身
    上查獲毒品，所以伊答應乙○○這樣陳述，在還沒有開偵查
    庭時，乙○○就有告訴伊有關他警詢內容，要伊跟他一個人
    扛一條等語（詳見本院卷第五十二、五十五頁），既與前開
    證人丙○○所證述：甲○○之偵訊筆錄是打算把偷車責任推
    給我等語（詳見本院卷第五十二頁）之情節相符，則被告甲○○於本院訊問時辯稱：伊於偵訊所言是乙○○教伊說的等
    語，足堪採信。故前開事實，堪以認定屬實。
３、至同案被告乙○○於警詢時供述：我於三十日下午二時三十
    分許，以我行動電話0000000000撥打甲○○00
    00000000號行動電話，在同日十六時三十分許，在
    臺北縣三重市○○路巷子內向甲○○借該機車，我不知道該
    機車是失竊的，也不知道是誰去偷的；我確實是在電話中與
    甲○○聯絡，並取得他的同意後才去向他借的；我沒有偷該
    機車，是向甲○○借的，他交鑰匙給我；我背包有一串鑰匙
    是預備鑰匙，因為一個鎖頭有二把鑰匙，都是甲○○交給我
    的云云（詳見上開偵查卷第二十至二十三頁），嗣於偵訊時
    供稱：我臨時沒有機車，我向甲○○借機車，他說車子送修
    ，我請他向她女朋友借，她同意借我，我不知道是失竊的車
    云云（詳見上開偵查卷第六十九頁）；復於本院九十五年八
    月三日審理時具結證述：於九十四年七月三十日騎乘車號Ｔ
    Ｅ九－四七三號輕機車搭載甲○○為警查獲，該機車是我前
    一天晚上打電話給甲○○問他有沒有機車可以借我，他說有
    ，一、二個小時後我就去龍門路跟甲○○拿該機；我是向甲○○借的，當然是我騎車去找他，我借完車後，隔天他要我
    去載他；因該機車車頭電源壞掉，牽去三重市○○路車行，
    是甲○○跟我一起去的，修了一千多元，是甲○○付的，我
    叫他先付我再還他，因為他說車子不須要先修理，但我要用
    車，所以先拿去修理，錢我出；（問：不是你的車子為何要
    由你出錢？）因為他沒有想要修理，但我要用車，我就先拿
    去修理，錢算我出；（問：一千五百元你付了沒？）是甲○○先付，我還沒有還他；甲○○告訴我車子是丙○○的云云
    （詳見本院卷第二十八至二十九頁），是同案被告乙○○於
    警詢時僅供稱該機車是其向被告甲○○借的，並未提及丙○○，嗣於翌日接受檢察官訊問時始供述：該機車是其請被告
    甲○○向丙○○借的，經丙○○同意云云，可知被告甲○○
    上開供述：伊在偵查中說該機車是丙○○借伊，乙○○叫伊
    女朋友能不能借伊，是乙○○教伊說的等語，及證人丙○○
    上開證述：把偷車責任推給我等語，應可採認；況衡諸常情
    ，茍該機車係被告甲○○出借予何建中使用者，何以乙○○
    需負擔該機車之修理費用？故證人乙○○前開證稱：機車修
    理的錢是甲○○先出，算我向甲○○借的，因他沒有想要修
    理，但我要用車，我先拿去修理，錢算我出云云，顯悖於常
    情。綜上，證人乙○○前開證述，顯與上開經認定之事實有
    違，係屬卸責之詞，不足採信。
４、綜上所述，依上開調查所得證據尚不足以證明被告甲○○確
    有前開公訴人所指竊取車號ＴＥ九－四七三號輕型機車之犯
    行。此外，復查無其他積極證據足資證明被告甲○○有上述
    之犯行。揆諸前開說明，不能證明其犯罪，應依法為無罪之
    諭知；惟公訴人認該部分有前揭論罪科刑部分有連續犯之裁
    判上一罪關係，本院自毋庸另為無罪之諭知，附此敘明。至
    證人乙○○於本院審理時證述：該機車及鑰匙係被告甲○○
    交給他的等語，而對於案情有重要關係之事項，供前具結而
    為虛偽陳述，則證人乙○○另涉偽證犯行，應由檢察官另行
    偵辦，併此敘明。
貳、不受理部分：
一、公訴意旨另以：被告甲○○與告訴人丙○○係同居之男女朋
    友，二人間具有家庭暴力防治法第三條第二款所定之家庭成
    員關係；被告甲○○與在九十四年十一月八日十三時三十分
    許，在臺北縣三重市三重市○○○街一二八巷二十一號三樓
    之住處，因細故與告訴人丙○○爭執，竟持竹棒及電風扇毆
    打告訴人丙○○及丙○○之子林家昇，致告訴人丙○○受有
    臉部前額、雙頰、下巴及左手上臂多處瘀傷等傷害，林家昇
    受有頭頂及後頸多處瘀傷等傷害，告訴人丙○○旋即報警處
    理，因而認被告甲○○涉有刑法第二百七十七條之傷害罪嫌
    等語。
二、按告訴乃論之罪，告訴人於第一審辯論終結前得撤回其告訴
    ；又告訴經撤回者，應諭知不受理之判決，且該判決得不經
    言詞辯論，刑事訴訟法第二百三十八條第一項、第三百零三
    條第三款及第三百零七條分別定有明文。
三、本件告訴人丙○○告訴被告甲○○傷害案件，起訴書認被告
    甲○○係觸犯刑法第二百七十七條第一項之傷害罪嫌，而依
    同法第二百八十七條條前段之規定，須告訴乃論。
四、茲據告訴人丙○○於本院九十五年度易字第四十七號九十五
    年四月二十一日訊問時當庭撤回告訴乙節，此有該次筆錄（
    詳見該卷第八十八頁）在卷可證。則揆諸首開法條及說明，
    本件爰不經言詞辯論，逕為諭知不受理之判決。
據上論斷，應依刑事訴訟法第二百九十九條第一項前段、第三百
零三條第三款、第三百零七條，刑法第二條第一項前段、第三百
二十條第一項、修正前刑法第四十七條、修正前刑法第四十一條
第一項前段，罰金罰鍰提高標準條例第一條前段、修正前同條例
第二條，判決如主文。
本案經檢察官彭聖斐到庭執行職務。
中    華    民    國    95    年    11    月    28    日
                  刑事第六庭審判長法  官  許仕楓
                                  法  官  林鈺琅
                                  法  官  饒金鳳
以上正本證明與原本無異。
如不服本判決應於送達後十日內向本院提出上訴狀。
                                  書記官  王春森
中    華    民    國    95    年    11    月    28    日
附錄本案論罪科刑法條全文：
中華民國刑法第三百二十條第一項：
意圖為自己或第三人不法之所有，而竊取他人之動產者，為竊盜
罪，處五年以下有期徒刑、拘役或五百元以下罰金。


司法院資訊處製作；財團法人民間司法改革基金會備份。
